台灣台中地方法院刑事判決　　　　　　　　　　九十一年度中交簡上字第二四號
　　上　訴　人　甲○○
　　即　被　告
右上訴人因公共危險案件，不服本院臺中簡易庭九十一年度中交簡字第５０２號中華
民國九十一年四月八日第一審簡易判決（聲請簡易處刑案號：臺灣臺中地方法院檢察
署九十一年度偵字第三三七一號），提起上訴，本院管轄之第二審合議庭判決如左：
    主  文
上訴駁回。
    事  實
一、甲○○曾經在民國八十六年間犯強制罪、恐嚇取財罪、違反麻醉藥品管理條例之
    罪，經法院分別判處有期徒刑四月、一年、五月，並經定應執行刑為一年五月確
    定，於八十七年八月二十二日縮短刑期期滿執行完畢。其明知服用酒類不能安全
    駕駛動力交通工具時，不得駕駛動力交通工具，竟自九十一年二月七日十九時許
    起，在台中市文心國民小學內與朋友喝啤酒，連續喝數小時，已經至酒後不能安
    全駕駛動力交通工具之程度，仍然駕駛車牌號碼ＹＶＨ─二八一號輕型機車，於
    同日二十二時四十五分許，行經台中市○區○○路橋上，未與李國漢所駕駛之車
    牌號碼ＲＤ─二八六七號自小客車保持適當之安全距離而碰撞李國漢所駕駛之汽
    車之右前方後視鏡而倒地，嗣經到場處理之員警測得其呼氣酒精濃度測試值為每
    公升○．五一毫克。
二、案經臺中市警察局第三分局移送臺灣臺中地方法院檢察署檢察官偵查後聲請簡易
    判決處刑。
    理  由
一、上訴人即被告甲○○固供認有自九十一年二月七日十九時許起，在台中市文心國
    民小學內與朋友喝啤酒，連續喝數小時，酒後仍然駕駛車牌號碼ＹＶＨ─二八一
    號輕型機車，於同日二十二時四十五分許，行經台中市○區○○路橋上，與李國
    漢所駕駛之車牌號碼ＲＤ─二八六七號自小客車發生車禍，嗣經到場處理之員警
    測得其呼氣所含酒精濃度為每公升○．五一毫克之事實，惟否認當時有何含糊不
    清、意識模糊、注意力無法集中等不能安全駕駛動力交通工具之情形，辯稱其只
    是講話有口吃而已，並非當時已經意識不清、語無倫次，且當時係李國漢駕駛汽
    車從後方追撞其所騎之機車，非其所騎之機車與李國漢所駕駛之汽車發生擦撞云
    云。
二、然查被告於檢察官偵查中及於本院調查時均坦承酒後仍然駕駛上開機車之事實，
    其於本院調查之時且直承自當日十九時許起即連續喝啤酒數小時，喝了很多酒，
    喝完之後隨即駕駛機車，是其所飲之酒量應屬甚鉅，而其與李國漢所駕駛之汽車
    發生車禍之後，警察到場處理並測試訊問，過程中被告有語無倫次、含糊不清、
    意識模糊注意力無法集中之情形，此有台中市警察局第三分局立德派出所警員王
    宇棟所製作之刑法第一百八十五條之三案件測試觀察記錄表一紙附卷可稽，足見
    被告於駕駛機車與李國漢所駕駛之汽車發生車禍當時，其精神、意識已經不清楚
    ，方有於警察測試訊問過程中呈現語無倫次、含糊不清、意識模糊注意力無法集
    中之情形，雖然依交通、衛生等主管機關研商，並參酌德國、美國之標準，認以
    酒精呼氣測試，測試結果酒精濃度每公升為０．五五毫克以上，方屬不能安全駕
    駛，然此乃一般之參考標準，於實際個案，仍須依照駕駛人酒後駕駛動力車輛之
    時，有無安全駕駛動力車輛之能力為判斷，查被告自承當日十九時許起即連續喝
    啤酒數小時，喝了很多酒，是其所飲之酒量應屬甚鉅，而有不勝酒力之情形，以
    至於其所駕駛之機車會因未與李國漢所駕駛之汽車保持適當之安全距離而碰撞李
    國漢所駕駛之汽車之右前方後視鏡而倒地，堪認被告確有不能安全駕駛之情事至
    明。被告雖辯解稱是被李國漢所駕駛之汽車從後方追撞，非其所騎之機車撞及李
    國漢所駕駛之汽車，然查李國漢於警訊中已經明確供稱係被告所駕駛之機車從右
    方碰撞其所駕駛之汽車之右前方後視鏡而倒地，此有警方所拍攝之現場照片六張
    及台中市○○○道路交通事故調查報告表一份附於偵查卷可稽，經本院審閱照片
    及報告表，發現李國漢所駕駛之汽車右前方後視鏡確實有擦撞之痕跡，而被告所
    騎之機車後方並無被追撞受損之情形，且被告所騎之機車係於李國漢所駕駛之汽
    車之右方倒地刮及地面而留有刮痕，是李國漢所陳述之內容應屬真實可信，被告
    辯解稱是被李國漢所駕駛之汽車從後方追撞，非其所騎之機車撞及李國漢所駕駛
    之汽車之後視鏡，乃屬不實，無可採信。綜上所調查，本件事證應屬明確，被告
    犯行，堪以認定。
三、核被告所為，係犯刑法第一百八十五條之三之服用酒類，不能安全駕駛動力交通
    工具而駕駛罪。被告曾經在八十六年間犯強制罪、恐嚇取財罪、違反麻醉藥品管
    理條例之罪，經法院分別判處有期徒刑四月、一年、五月，並經定應執行刑為一
    年五月確定，於八十七年八月二十二日縮短刑期期滿執行完畢，此有台灣高等法
    院被告全國前案紀錄表及台灣台中地方法院檢察署刑案資料查註紀錄表在卷可參
    ，其於有期徒刑執行完畢五年以內再犯本件有期徒刑以上之罪，為累犯，依刑法
    第四十七條規定，應加重其刑。原審依刑事訴訟法第四百四十九條第一項、第四
    百五十四條第二項，刑法第一百八十五條之三、第四十七條、第四十一條第一項
    前段，罰金罰鍰提高標準條例第二條，判處被告有期徒刑三月，如易科罰金，以
    三百元折算一日，其認事用法均無違誤，量刑亦屬妥適。上訴意旨否認其非已經
    至酒後已不能安全駕駛動力交通工具之程度，並以其所駕駛之機車並無擦撞李國
    漢所駕駛之汽車之事實，且現在無業無法繳納易科罰金所須之金錢，提起上訴，
    指摘原判決不當，並無理由，應予駁回其上訴。
四、上訴人即被告經合法傳喚，無正當之理由不到庭，不待其陳述，逕行判決。
據上論斷，應依刑事訴訟法第四百五十五條之一第一項、第三項、第三百六十八條、
第三百七十一條，判決如主文。
中      華      民      國      九十一      年    九    月   二十三    日
                                臺灣臺中地方法院刑事第一庭
                                審判長法  官    王國棟
                                      法  官    楊曉惠
                                      法  官    李添興
右正本證明與原本無異。
本件不得上訴。
                                      書記官
中      華      民      國      九十一      年    九    月   二十三    日
